臺灣板橋地方法院刑事判決　　　　　　　 96年度訴字第150號
公　訴　人　臺灣板橋地方法院檢察署檢察官
被　　　告　甲○○
上列被告因搶奪案件，經檢察官提起公訴（95年度偵字第23470
號），被告於本院準備程序進行中就被訴事實為有罪之陳述，並
聽取當事人之意見後，經本院合議庭裁定由受命法官獨任進行簡
式審判程序，並判決如下：
    主  文
甲○○共同意圖為自己不法之所有，而搶奪他人之動產，累犯，
處有期徒刑壹年拾月。
    事  實
一、甲○○曾犯有搶奪罪，經臺灣高等法院於92年4 月16日以92
    年度上訴字第492 號判決撤銷改判，判處有期徒刑2 年10月
    ，於92年5 月22日判決確定，嗣於92年5 月30日入監服刑，
    而於93年7 月23日縮短刑期假釋出監，於94年6 月7 日縮刑
    期滿執刑完畢。詎其仍不知悔改，因失業急需用錢，嗣為其
    成年友人綽號「滷蛋」之男子（三十餘歲）知悉甲○○急需
    用錢之情況，遂由綽號「滷蛋」之男子向甲○○提議找尋對
    象行搶，甲○○乃與綽號「滷蛋」之男子共同基於意圖為自
    己不法所有之犯意聯絡，先由綽號「滷蛋」之男子於95年9
    月4 日晚間9 時許，騎乘失竊之車牌號碼M92-201 號光陽
    125 ＣＣ贓車（車主為謝淵棠所有，該機車係於95年8 月30
    日凌晨左右在其臺北縣永和市○○路住處樓下失竊）至臺北
    縣中和市○○街119 號2 樓甲○○住處找甲○○；隨後甲○
    ○乃坐於綽號「滷蛋」男子所騎該贓車後座，並經綽號「滷
    蛋」男子告知甲○○所騎之機車係贓車後，甲○○始知悉為
    贓車（甲○○所犯收受贓物罪部分，未據檢察官起訴）。隨
    後綽號「滷蛋」之男子駕駛前開車牌號碼M92-201 號之失竊
    機車附載甲○○找尋作案目標，嗣於95年9 月4 日晚間10時
    許，騎經台北縣中和市○○路○ 段56巷路段，見婦女乙○○
    手提包行走於路上，乃由綽號「滷蛋」之男子提議行搶，遂
    由坐於機車後座之甲○○趁乙○○行進間不及防備之際，自
    乙○○左後方下手搶奪行走在路上之乙○○手提包（該手提
    包內有身分證、健保卡、識別證等證件、郵局提款卡、皮夾
    、手機、新台幣（下同）紙鈔3500元、零錢2000元左右及鑰
    匙一串），得手後甲○○與「滷蛋」之男子則將機車騎至台
    北縣中和市○○街三介廟內朋分款項，並將其他之物丟棄在
    廟旁之垃圾桶及水溝內。
二、嗣甲○○與「滷蛋」二人於95年9 月5 日晚間將上開贓車停
    放在台北縣中和市○○街418 巷29號附近路邊時，經台北縣
    政府警察局中和分局南勢所警員張家隆與其同事發現上開
    車牌號碼M92-201 號光陽機車係失竊贓車，與日前被害人乙
    ○○報案被二位男子騎機車搶奪之機車形式相符，嗣經於現
    場埋伏，迨至95年9 月6 日凌晨0 時5 分許，甲○○與「
    滷蛋」二人欲共同騎乘上開贓車時，經警員張家隆與其同事
    上前欲攔檢盤查時，該「滷蛋」之男子發覺情勢不妙後，遂
    趁隙其該贓車逃逸，甲○○因逃跑不及，遂經警當場捕獲，
    斯時警員張家隆與其同事當時已懷疑甲○○與該「滷蛋」之
    男子係涉犯前開搶奪案之犯罪嫌疑人，故對甲○○表示，有
    作什麼事自己心知肚明，至此甲○○只好向警供稱有於日前
    犯搶奪乙○○財物被搶案件，隨後帶同員警至前開三介廟旁
    起出乙○○之被搶而遭丟棄之手提包與身分證、健保卡、金
    融卡、黑色皮夾、郵局提款卡、德州儀器識別證、鑰匙一串
    、紅色上衣等物，而循線查獲。
三、案經乙○○訴由台北縣政府警察局中和分局報請臺灣板橋地
    方法院檢察署檢察官偵查起訴。
    理  由
一、上開事實業據被告甲○○於警詢與本院調查及審理時供承不
    諱（本院卷第37頁至第40頁、第49頁至第51頁、第53頁至第
    57頁）；核與告訴人即證人乙○○於偵查中證述其被搶之情
    節與證人謝淵棠於偵查中證述其上開車牌號碼M92-201 號光
    陽機車失竊等情節各相符合；此外，復有同意搜索切結書、
    搜索扣押筆錄、扣押物品目錄表、贓物認領保管單、被搶物
    品取回後之照片、車輛竊盜、車牌失竊資料個別查詢報表─
    查詢車輛認可資料、車號查詢重型機車車籍、扣押物品清單
    （95年度保管字第10758 號扣押物品清單）等各在卷可資佐
    證（偵查卷第13頁至第17頁、第22頁至第25頁、第30頁至第
    31頁）；本件事證明確，被告犯行應堪認定。
二、核被告甲○○所為，係犯刑法第325 條第1 項之搶奪罪。被
    告甲○○與綽號「滷蛋」之成年男子間，就所犯上開搶奪犯
    行，互有犯意聯絡及行為分擔，應論以共同正犯。查被告有
    如事實欄第一段所述之犯罪科刑執行情形，此有臺灣高等法
    院被告前案紀錄表在卷足憑，其於有期徒刑執行完畢後，5
    年以內再故意犯本件有期徒刑之本罪，應依刑法第47條第1
    項累犯之規定，加重其刑。爰審酌被告有如事實欄第一段所
    述之搶奪罪執行前科，甫於93年7 月23日縮短刑期假釋出監
    ，於94年6 月7 日縮刑期滿執刑完畢，已如前述；惟因被告
    失業急需用錢，而與綽號「滷蛋」之成年男子共犯本案，並
    由綽號「滷蛋」之成年男子提議犯案，且以失竊之機車為犯
    搶奪罪之工具，可見被告並無悔改之意；另參酌被害人所受
    財物之損失，被告甲○○與綽號「滷蛋」之成年男子間所搶
    得本件搶奪罪之款項等，本應從重量刑；惟辜念被告於經警
    查獲後，已供承犯罪，並帶警尋獲取回其餘被丟棄之證件等
    物品；且被告於犯後已於本院坦承犯行，態度良好，已有悔
    意等一切情狀，量處如主文所示之刑，以示懲儆。又中華民
    國96年罪犯減刑條例業經立法院於96年6 月15日三讀通過，
    嗣經總統於96年7 月4 日令公布，依同條例第16條規定，於
    96年7 月16日施行。查被告上開所犯前揭搶奪罪之犯罪時間
    ，雖係在民國96年4 月24日以前，惟被告所犯本件搶奪罪之
    宣告刑，已逾1 年6 月，因不合於中華民國96年罪犯減刑條
    例第3 條第1 項第15款規定之減刑條件，故對於被告不予以
    減刑，併予敘明。
據上論斷，應依刑事訴訟法第299 條第1 項前段、第273 條之1
第1 項、刑法第28條、第325 條第1 項、第47條第1 項，判決如
主文。
本案經檢察官連思藩到庭執行職務。
中　　華　　民　　國　　96　　年　　9 　　月　　29　　日
                  刑事第二庭    法　官 陳坤地
上列正本證明與原本無異。
如不服本判決，應於送達後十日內敘明上訴理由，向本院提出上
訴狀。
                                書記官 林壯隆
中　　華　　民　　國　　96　　年　　9 　　月　　29　　日
附錄本案論罪科刑法條全文：
刑法第325條第1項：意圖為自己或第三人不法之所有，而搶奪他
人之動產者，處6月以上、5年以下有期徒刑。
